# 关于报表项目的问题

提问人：Kreisky 时间：2023-03-07 09:38:33
请问陈老师：
报表项目中投资收益——其中“以摊余成本计量的金融资产终止确认收益”，这部分内容是只体现终止确认的收益是吗？公司持有的长期定期存款，属于“以摊余成本计量的金融资产”，由于期限比较长：请问：
1 、报表日会根据实际利率计提利息，报表这一项投资收益——其中“以摊余成本计量的金融资产终止确认收益”是否不体现这部分内容；
2 、对于长期的定期存款，到期一次付利息，比如会今年收到三年的利息，报表这一项只体现本期计入损益表的数据是吗，即按照实际利率法归属于本年的利息收入

回答人：chenyiwei
1 、项目仅体现该类金融资产的终止确认损益，即在金融资产终止确认时，根据《企业会计准则第 23 号——金融资产转移（ 2017 年修订）》第十四条规定确认和计量的处置损益。持有期间的利息收益不在该明细项目中反映。
2 、是。